臺灣士林地方法院刑事裁定
111年度聲字第520號
聲  請  人  新加坡商康劑行有限公司

代  表  人  汪建耀
代  理  人  謝諒獲

上列聲請人因詐欺等案件（本院95年度自更（二）字第7號），
聲請掃描全部卷證及拷貝錄音光碟等，本院裁定如下：
    主  文
聲請駁回。
    理  由
一、聲請意旨略以：聲請人新加坡商康劑行有限公司就本院95年
    度自更（二）字第7號（下稱系爭案件）聲請掃描系爭案件
    之電子卷證並准予轉拷交付法庭之錄音光碟以利其提出回復
    原狀、續行訴訟、再審等其他救濟云云。
二、經查：
　㈠聲請掃描系爭案件之電子卷證部分：
  ⒈按民國108年12月19日修正施行刑事訴訟法第33條第1項規定
    ：「辯護人於審判中得檢閱卷宗及證物並得抄錄或攝影」，
    同條第2項規定：「被告於審判中得預納費用請求付與卷宗
    及證物之影本。但卷宗及證物之內容與被告被訴事實無關或
    足以妨害另案之偵查，或涉及當事人或第三人之隱私或業務
    秘密者，法院得限制之」；又109年1月8日增訂公布，同年
    月10日施行之刑事訴訟法第429條之1第3項規定：「第33條
    之規定，於聲請再審之情形，準用之」，因上開規定，並未
    限制聲請人之身分，是自訴人於其自訴案件判決確定後，以
    欲聲請再審為理由，請求預納費用付與該案卷宗及證物之影
    本，得準用刑事訴訟法第33條第2項前段規定預納費用請求
    付與卷宗及證物之影本。
  ⒉然查，系爭案件之卷宗因逾保存年限業已報准銷毀（銷毀日
    期：110年4月9日），此有臺灣士林地方檢察署案件校核單
    及本院公務電話紀錄在卷可稽（見本院卷第83至85頁），是
    聲請人聲請交付此部分卷證或付與電子卷證，事實上已不能
    提供，自無從准許，應予駁回。
  ㈡聲請交付上開案件法庭錄音光碟部分：
　⒈按當事人及依法得聲請閱覽卷宗之人，因主張或維護其法律
    上利益，得於開庭翌日起至裁判確定後6 個月內，繳納費用
    聲請法院許可交付法庭錄音或錄影內容。但經判處死刑、無
    期徒刑或10年以上有期徒刑之案件，得於裁判確定後2 年內
    聲請；前項情形，依法令得不予許可或限制聲請閱覽、抄錄
    或攝影卷內文書者，法院得不予許可或限制交付法庭錄音或
    錄影內容；第1 項情形，涉及國家機密者，法院得不予許可
    或限制交付法庭錄音或錄影內容；涉及其他依法令應予保密
    之事項者，法院得限制交付，104 年7 月1 日增訂公布法院
    組織法第90條之1 定有明文。
　⒉經查，系爭案件業經最高法院於99年10月7日以99年度台上字
    第6162號判決上訴駁回確定，有最高法院111年6月1日台刑
    五彤99台上6162字第1110000001號函在卷可稽（見本院卷第
    79頁），然聲請人遲至111年5月11日始向本院提出聲請狀，
    有聲請狀上蓋具之收文章可參，顯已逾越法定之聲請期限甚
    明，其聲請不合法律上程式，且無從補正，是聲請人聲請交
    付本案之法庭錄音光碟部分，亦無從准許，應予以駁回。
據上論斷，依刑事訴訟法第220條，裁定如主文。
中　　華　　民　　國　　111 　年　　7 　　月　　5 　　日
                  刑事第八庭審判長法  官  蔡守訓

                                  法  官  張毓軒

                                  法  官  蘇琬能
以上正本證明與原本無異。                             
如不服本裁定應於送達後5日內向本院提出抗告狀。
若因疫情而遲誤不變期間，得向法院聲請回復原狀。
                                  書記官  陳湘琦
中　　華　　民　　國　　111 　年　　7 　　月　　6 　　日